---
output:
  pdf_document: 
    toc_depth: 0
    includes:
      in_header: preambulo.tex
      before_body: titulo.tex
documentclass: memoir
classoption: oneside
---

```{r setup, include=FALSE}
knitr::opts_chunk$set(echo = TRUE)
library(knitr)
library(tidyverse)
require("knitcitations")
require("bibtex")
library(rmdformats)
library(readxl)
library(plyr)
library(dplyr)
library(fOptions)
library(ggplot2)
library(kableExtra)
library(extrafont)
options(max.print="75")
opts_chunk$set(echo=FALSE,
	             cache=TRUE,
               prompt=FALSE,
               tidy=TRUE,
               comment=NA,
               message=FALSE,
               warning=FALSE)
opts_knit$set(width=75)

options(tinytex.verbose = TRUE)
library(readr)


```


```{r}
data <- read_csv("data.csv")
library(xtable)
(data <- tibble(data))
```

Un cuadro con resúmenes de cinco números de al menos dos variables de su tabla de datos. Para ello se decide tomar todas las variables de carácter numérico en un cuadro

```{r}
p <- data %>% tibble() %>% select(is.numeric & !yr_built & !yr_renovated & !view & !waterfront)
a <- t(mapply(p, FUN = summary))

xtable(a)


a <- tibble(Desviacion = mapply(p, FUN = sd), IQR = mapply(p, FUN = IQR))

rownames(a) <- colnames(p)

#Se le pone doble transpuesta porque por algún motivo así acepta el formato
xtable(t(t(a)))
```
Para la tabla de frecuencias

```{r}
#Es la misma tabla de álgebra 1 xd
 tablaDatos <- function(datos, columna){
  x <- as.numeric(datos[[columna]]) #Acá tira warning por NA en el vector, pero no afecta
  x <- x[!is.na(x)] #Aca se arregla
  
  s <- sd(x)
  n <- length(x)

  # Usamos el h mas robusto normal
  h <- 1.06 * min(s, IQR(x)/1.34) * n^(-1/5)
  n <- floor(diff(range(x))/h)

  breaks <- seq(from = min(x), to = max(x), by = (max(x)-min(x))/n) #9 subintervalos
  breaks[1] <- breaks[1]-0.01 #Para que incluya al primer elemento
  
  x<-tibble(variable = x)
  
  tabla <- x %>% group_by(variable) %>% 
    mutate(
      variable = cut(variable, breaks  = breaks)
    ) %>% 
    dplyr::summarise(frequency = n()) %>% 
    mutate(cum_frequency = cumsum(frequency))
  
  tabla$rf <- tabla$frequency/sum(tabla$frequency)
  tabla$'crf(%)' <- cumsum(tabla$rf)*100
  tabla$'rf(%)' <- tabla$rf*100
  colnames(tabla)[1:3]<- c("Intervalo","f","cf")
  tabla<-tabla %>% mutate_if(is.numeric, ~round(., 2))
  
  tabla
 }


#Precio
dt<-tablaDatos(data,2)
xtable(dt)

#Tamano construccion
dt<-tablaDatos(data,11)
xtable(dt)
```
######################################################################################################################################################################################################################################################################################################
\section{Bitacora 3}


En esta bitácora deberán elaborar e interpretar:


Un gráfico que describa la distribución de una variable cuantitativa.

```{r}
# Para evitar menos inf

data <- data %>% mutate( logprecio = case_when(
  data$price <1  ~ 0,
  TRUE ~ log(data$price)
))

data$yr_renovated <- as.numeric(data$yr_renovated > 0)
data$yr_built <- as.numeric(data$yr_built> 2014-40)
data$sqft_basement <- as.numeric(data$sqft_basement > 0)

#Eliminamos las que son cero
data <- data[data$logprecio != 0,]

#hist(data$logprecio, breaks = 100, xlab = 'Log - Precio', ylab = 'Frecuencia')

grafico1 <- ggplot(data, aes(x=logprecio))+
  geom_histogram(color="darkblue", fill="lightblue", bins = 100) + theme_bw() +
  labs(
    y = "Frecuencia",
    x = "Precio en escala logarítmica",
    title = "Gráfico 1: Histograma en escala logarítmica de los precios",
    caption = "Fuente: Elaboración propia"
  )
grafico1
pdf("graf1.pdf")
grafico1
dev.off()
```

```{r}
mean(data$logprecio)

exp(mean(data$logprecio))
```


Dos gráficos que describan la relación (asociación o covariación) de una variable con respecto a otra en su conjunto de datos. Al menos uno de los dos gráficos debe contener una variable categórica.

Grafico axuliar para analizar de forma más general las correlaciones
```{r}
library(dplyr)

p <- data %>% select(is.numeric) %>% cor(use = "pairwise.complete.obs", method = "spearman")
xtable(data.frame(Nombre = colnames(p)))

#xtable(tibble(colnames(p)))
colnames(p) <- 1:14
rownames(p) <- 1:14
xtable(p)
#corrplot(p)

library(reshape2)
q <- melt(p)

library(ggplot2)
ggplot(data = q, aes(x=Var1, y=Var2, fill=value)) + 
  geom_tile()
```
Correlacion entre living y above. Living es la superficie habitable y la otra es la superficie de la construcción. 

```{r}
df <-  data.frame(x = data$sqft_living, y = data$sqft_above)

graf2 <- ggplot(df, aes(x, y))+
  geom_point()+ 
  geom_smooth(method = lm, formula = y ~ x) + theme_bw()+
  labs(
    y = "Superficie de construcción",
    x = "Superficie habitable",
    title = "Gráfico 2: Contraste de variables con regresión lineal",
    caption = "Fuente: Elaboración propia"
  )
graf2
pdf("graf2.pdf")
graf2
dev.off()

```

Se intercambia por ciudad y logprecio
```{r}
df <- data.frame(x = data$city, y = data$logprecio)


df$x <- as.factor(df$x)

graf3 <-
  ggplot(df, aes(x = reorder(x, y, FUN = mean), y = y))+theme_bw() +
  geom_boxplot() + theme(axis.text.x = element_text(
    angle = 90,
    vjust = 0.5,
    hjust = 1
  ))+
  labs(
    y = "Precio en escala logarítmica",
    x = "Ciudad",
    title = "Gráfico 3: Diagrama de cajas ordenado respecto a mediana",
    caption = "Fuente: Elaboración propia"
  )
graf3

pdf("graf3.pdf")
graf3
dev.off()

```
Se obtiene la media para la ciudad más alta y la ciudad más baja
```{r}

graf4 <- ggplot(df, aes(x = reorder(x, y, FUN = mean), y = y)) +
    geom_bar(stat="identity") + theme_bw() + theme(axis.text.x = element_text(
    angle = 90,
    vjust = 0.5,
    hjust = 1
  ))+
  labs(
    y = "Frecuencia",
    x = "Ciudad",
    title = "Gráfico 4: Frecuencia de observación por ciudad",
    caption = "Fuente: Elaboración propia"
  ) 
graf4
pdf("graf4.pdf")
graf4
dev.off()

```

########### SHESHIIIIIS
Un gráfico que muestre la distribución de una variable categórica.

```{r}
hist(data$condition)


ggplot(data, aes(x=condition))+geom_bar()
  geom_histogram(color="darkblue", fill="lightblue")

# 
# data %>%
#   group_by(city) %>%
#   summarise(n = n_distinct(Name)) %>%
#   ggplot()  + geom_col(aes(city, n))
#   #ggplot() + geom_bar(aes(Date, n), stat = "identity")
# 
# 
# 
# 
# data %>%
#   group_by(condition) %>%
#   summarize(x=dplyr::n()) %>%
# ggplot(., aes(condition, x, fill = as.factor(condition)))+
#   geom_bar(stat = "identity", col = "black", alpha = .85)+
#   scale_fill_brewer(palette = "Spectral")+
#   geom_text(aes(y = x+120, label = x), size = 7.5)+
#   theme_fivethirtyeight()+
#   theme(legend.position = "none", axis.title = element_text(size = 16), axis.text = element_text(size = 16), axis.line = element_line(size = 0.4, colour = "grey10"))+
#   labs(x = "House condition [from 1 to 5]", y = "Frequency", caption = "© Made by Michau96/Kaggle")

```

More than half of the buildings were rated "3" on a five-point scale. The highest possible rating was obtained by 371 houses, which is less than 9% of all buildings. Ratings 1 and 2 are very rare. We go to the last quantitative feature - the aboveground area of the house and build a histogram for this feature.


Usen como base lo expuesto en el capítulo 7 del libro R for Data Science. Los gráficos deben contener información relevante para su pregunta de investigación. Todos los gráficos deben ser construidos con ggplot2.


Y ademas:


Dar una descripción del modelo o metodología que se va a utilizar para contestar la pregunta de investigación, fundamentando la escogencia en el análisis descriptivo.

Realizar un primer intento de inferencia a nivel del modelo seleccionado, que permita responder parcialmente la pregunta de investigación

Dado que se busca implementar un modelo generalizado aditivo, utilizaremos 6 características explicativas (sin "waterfornt", que de acuerdo a la matriz de covariables presenta poca correlación e influencia en la varaible de respuesta), donde se agregarán características cualitativas como elementos paramétricos, y características cuantitativas (superficies de la casa y la parcela). ) como elementos suavizados con funciones separadas.

Para ello, y con el objetivo de testear el modelo, se separa la base de forma aleatoria en entrenamiento y testeo.



```{r}
set.seed(1921)

filas <- sample(nrow(data), nrow(data)* 0.8, replace = FALSE)
train2 <- data[filas,]
test2 <- data[-filas,]

library(mgcv)
gam1 <-
  gam(
    logprecio ~ s(sqft_living) + s(sqft_lot) + bedrooms + yr_built + yr_renovated +
      (sqft_basement) + condition,
    data = train2
  )
summary(gam1)

```



```{r}

gam2 <-
  gam(
    logprecio ~ bathrooms + bedrooms + s(sqft_lot) + floors + s(sqft_living) + condition + yr_built + s(sqft_above) + yr_renovated + city,
    data = train2
  )
summary(gam2)

```

