---
title: "Ejer"
author: "Maria Jose Corea"
date: "2022-10-16"
output: html_document
---

```{r setup, include=FALSE}
knitr::opts_chunk$set(echo = TRUE)
```

2.16 Un estudio de bebés planteó la hipótesis de que los bebés tardarían más en
aprender a gatear en los meses más fríos porque la ropa extra restringe su
movimiento. Entre 1988 y 1991, la primera edad de gateo de los bebés y el promedio
se registró la temperatura mensual seis meses después del nacimiento (cuando “los bebés presumiblemente entran en la ventana de preparación locomotora”; p. 72). Los padres
informaron el mes de nacimiento y la edad en que su bebé se arrastró o gateó por primera vez
distancia de cuatro pies en un minuto. Los datos fueron recolectados en la Universidad de
Denver Infant Study Center sobre 208 niños y 206 niñas, y resumido por
el mes de nacimiento (Tabla 2.10; conjunto de datos: rastreo).
1. Trazar los datos. ¿Qué suposiciones, si las hubiere, parecen violarse?
2. Explique por qué un modelo de regresión ponderado es apropiado para los datos.
3. Ajuste un modelo de regresión lineal ponderado a los datos e interprete el
coeficientes de regresión.
4. Probar formalmente la hipótesis propuesta por los investigadores.
5. Encuentre un intervalo de confianza del 90 % para la pendiente de la línea ajustada, y
interpretar.
6. Ajuste el modelo de regresión no ponderado, luego trace ambas líneas de regresión en
una trama de los datos. Comenta las diferencias.
7. Calcule los intervalos de confianza del 95 % para los valores ajustados de la
línea de regresión ponderada, y también grafíquelos.
8. Interpreta el modelo.


```{r}
Babies <- read.csv("~/GitHub/II-2022/Modelos Lineales/Base.txt")

colnames(Babies) <- c('Mes', 'PromedioSemanas','Frecuencia', 'PromedioTemperatura')


```

1.R\

```{r}
#qqnorm(Babies$Monthly.average.temperature.six.months.after.birth..â..F., pch = 1, frame = FALSE)
#qqline(Babies$Monthly.average.temperature.six.months.after.birth..â..F., col = "steelblue", lwd = 2)
#qqnorm(Babies$PromedioTemperatura, pch = 1, frame = FALSE)
#qqline(Babies$PromedioTemperatura, col = "steelblue", lwd = 2)


p <- lm(PromedioSemanas ~ PromedioTemperatura, data=Babies)

plot( PromedioSemanas ~ PromedioTemperatura, data=Babies, las=1,
xlab="Promedio Temperatura", ylab="Promedio semanas" )
abline( coef(p), lty=1, lwd=2)
```
Al realizar la comparación del promedio de semanas hasta gatear y el rpomedio de la temperatura en los siguientes 6 meses, se puede observar una relativa linealidad decreciente, es decir, que en cuanto más frío esté, menos son los reportes de que los niños gateen. Y se encuentra un outlyer entre 50 y 60.

2.R\

Porque la regresión ponderada se puede utilizar para corregir la heterocedasticidad. En un procedimiento de regresión ponderada, se otorga más peso a las observaciones con una varianza más pequeña porque estas observaciones brindan información más confiable sobre la función de regresión que aquellas con varianzas grandes. Observemos que la varianza de las observaciones, asimismo la desviación estándar y un histograma para ver si se ve normalidad.

Como son promedios y deben considerarse que los promedio son toamdos de disntintas poblaciones.

```{r}
#var(Babies$PromedioTemperatura)
#sd(Babies$PromedioTemperatura)
#hist(Babies$PromedioTemperatura, breaks = 12)
```
3.R/

```{r}

mod_leo <-  lm(PromedioSemanas ~ PromedioTemperatura, data=Babies, weights = Frecuencia)

coef(mod_leo)
```
Un aumento en una unidad de temperatura, que es unica covariable y provoca una disminucuion de mas 0.75 en promedio en la edad promedio de gateo, amnteniendo las demás variables constante. Un unidad de la tempratura sube, indica que el promedio de la edad promedio baja en o.075, nomina lmente, funcio de enlacio que es la identidad.
Un aumento de la temperatura proboca una disminucion de apro de 0.075 en promedio de la edad promedio,  como estamps viedno la esperanza, que estamos viendo mu, que es la esperanza de Y.

Es importante ver que al menos sale negativo el coeficiente, que es lo que espera el estudio,puesto que tienen una relación negativa.

4. R/

```{r}
summary(mod_leo)
```


Nos salio una prueba de t, con un nivel de 5% de confianza, si se rechaza y con un 1% de significancia, no se rechaza.


5.R/

```{r}
t.test(x=coef(mod_leo), conf.level=0.90)$conf.int
```

6.R/

```{r}

mod_leo2 <-  lm(PromedioSemanas ~ PromedioTemperatura, data=Babies)

coef(mod_leo)

```

Un aumento en una unidad de temperatura, que es unica covariable y provoca una disminucuion de mas 0.75 en promedio en la edad promedio de gateo, amnteniendo las demás variables constante. Un unidad de la tempratura sube, indica que el promedio de la edad promedio baja en 0.077, nomina lmente, funcio de enlacio que es la identidad.
Un aumento de la temperatura proboca una disminucion de apro de 0.077 en promedio de la edad promedio,  como estamps viedno la esperanza, que estamos viendo mu, que es la esperanza de Y.

Es importante ver que al menos sale negativo el coeficiente, que es lo que espera el estudio,puesto que tienen una relación negativa.

Entonces baja un 0.002, o sea el impacto es mayor.

7.R/

```{r}

plot( PromedioSemanas ~ PromedioTemperatura, data=Babies, las=1,
xlab="Promedio Temperatura", ylab="Promedio semanas" )
abline( coef(p), lty=1, lwd=2)
abline( coef(mod_leo), lty=1, lwd=2)
```





