---
output:
  pdf_document: 
    toc_depth: 0
    includes:
      in_header: preambulo.tex
      before_body: titulo.tex
documentclass: memoir
classoption: oneside
---

```{r setup, include=FALSE}
knitr::opts_chunk$set(echo = TRUE)
library(knitr)
library(tidyverse)
require("knitcitations")
require("bibtex")
library(rmdformats)
library(readxl)
library(dplyr)
library(plyr)
library(fOptions)
library(ggplot2)
library(kableExtra)
library(extrafont)
options(max.print="75")
opts_chunk$set(echo=FALSE,
	             cache=TRUE,
               prompt=FALSE,
               tidy=TRUE,
               comment=NA,
               message=FALSE,
               warning=FALSE)
opts_knit$set(width=75)

```

\fancyhead[LE,RO]{\slshape \rightmark}
\fancyhead[LO,RE]{\slshape \leftmark}
\lhead{CA-409 Distribución de Pérdidas}
\rhead{\thepage}
\fancyfoot[C]{\thepage}

\tableofcontents*

\newpage
\chapter{Bitácora 1}

\section{Sobre la base de datos}

```{r}
base <- read.csv('~/GitHub/II-2022/Distribución de pérdidas/Fire Incidents Data.csv')
```

La base seleccionada fue obtenida de la página oficial de la ciudad de Toronto, y corresponde a información de los siniestros de tipo incendio.

Este conjunto de datos proporciona información similar a la que se le envía al Jefe de Bomberos de Ontario en relación a los incidentes en los cuales el departamento de bomberos de Toronto intervino, con bastantes detalles.

Por motivos de privacidad, no se proporciona información personal, ni la dirección exacta, sino un aproximado del sitio de ocurrencia. Se menciona también que algunos incidentes han sido excluidos conforme a las exenciones bajo la Sección 8 de la Ley Municipal de Libertad de Información y Protección de la Privacidad (MFIPPA).

La base de datos es de formato 'tabla' y se actualiza de manera anual. Su última actualización se dio en agosto 29 de 2022. Fue publicada por la sección de servicios administrativos de la unidad de bomberos, y posee 17.536 observaciones con 42 variables. En la siguiente tabla se describe la totalidad de ellos.


```{r}
p <- read.csv('~/GitHub/II-2022/Distribución de pérdidas/columnas.txt',sep = ',', fileEncoding = "UTF-8")
knitr::kable(p, caption = "Descripción completa de la base", longtable = TRUE)%>%
  column_spec(2, width = "7cm")

```

De todas las variables anteriores, que pueden funcionar para futuros objetivos, se seleccionad de primera mano el  estimado de pérdidas en dólares, y el momento en el cuál el sistema de bomberos de toronto fue notificado


\section{Objetivo General:}

Comercio exterior de nuevo

$\alpha$

\section{Objetivos Específicos:}

 \begin{itemize} 
 \item 
 \item 
 \item \citep{}

\end{itemize}




\printbibliography
