---
output:
  pdf_document: 
    toc_depth: 0
    includes:
      in_header: preambulo.tex
      before_body: titulo.tex
documentclass: memoir
classoption: oneside
---

```{r setup, include=FALSE}
knitr::opts_chunk$set(echo = TRUE)
library(knitr)
library(tidyverse)
require("knitcitations")
require("bibtex")
library(rmdformats)
library(readxl)
library(dplyr)
library(plyr)
library(fOptions)
library(ggplot2)
library(kableExtra)
library(extrafont)
options(max.print="75")
opts_chunk$set(echo=FALSE,
	             cache=TRUE,
               prompt=FALSE,
               tidy=TRUE,
               comment=NA,
               message=FALSE,
               warning=FALSE)
opts_knit$set(width=75)

```

\fancyhead[LE,RO]{\slshape \rightmark}
\fancyhead[LO,RE]{\slshape \leftmark}
\lhead{CA-409 Distribución de Pérdidas}
\rhead{\thepage}
\fancyfoot[C]{\thepage}

\tableofcontents*

\newpage
\chapter{Bitácora 1}

\section{Sobre la base de datos}
```{r}
base <- read_csv("~/GitHub/II-2022/Distribución de pérdidas/fraud_insurance_claims.csv")

t(base[1:3,])
```

\begin{itemize}
  \item months-as-customer: Se refiere al número de meses para los cuales el cliente está asociado con la compañía de seguros.
  \item age: Extresada de forma continua. Se refiere al número de años
  \item policy-number: El número de póliza
  \item policy-bind-date: Fecha de inicio de la póliza
  \item policy-state: El estado donde la póliza fue registrada
  \item policy-csl-combined single limits: Se refiere al Límite único combinado, por sus siglas en inglés, y es cuánto de la lesión corporal se cubrirá del daño total.
  \item  policy-deductable: Se refiere al deducible, es decir, la cantidad pagada del bolsillo del titular de la póliza antes de que un proveedor de seguros pague los gastos.
  \item policy-annual-premium: La prima anual de la póliza.
  \item umbrella-limit: Una cobertura de seguro de responsabilidad adicional que va más allá de los límites del seguro de propietario de vivienda, automóvil o embarcación del asegurado. Brinda una capa adicional de seguridad a quienes corren el riesgo de ser demandados por daños a la propiedad de otras personas o lesiones causadas a otras personas en un accidente.
  \item insured-zip: El código postal donde la póliza fue registrada.
  \item insured-sex: Denota el género de la persona.
  \item insured-education-level: El nivel académico más alto del tomador de la póliza.
  \item insured-occupation: La ocupación del tomador de la póliza.
  \item insured-hobbies: Un pasatiempo del tomador de la póliza
  \item insured-relationship: Dependientes del tomador de la póliza.
  \item capital-gain: Denota las ganancias monetarias de la persona.
  \item capital-loss: Denota la pérdida monetaria por parte de la persona.
  \item incident-date: La fecha del decremento.
  \item incident-type: El tipo de incidente.
  \item collision-type: El tipo de colisión que tuvo lugar.
  \item incident-severity: La severidad del incidente.
  \item authorities-contacted: La autoridad que fue contactada.
  \item incident-state: El estado donde ocurrió.
  \item incident-city: La ciudad donde ocurrió.
  \item incident-location: La calle donde ocurrió.
  \item incident-hour-of-the-day: La hora de ocurrencia.
  \item property-damage: Si se produjo algún daño a la propiedad.
  \item bodily-injuries: Número de lesiones corporales.
  \item Witnesses: Número de testigos presentes.
  \item police-report-available: Booleano sobre disponibilidad del informe policial.
  \item total-claim-amount: Importe total reclamado por el cliente.
  \item injury-claim: Importe reclamado por perjuicio.
  \item property-claim: Importe reclamado por daños materiales.
  \item vehicle-claim: Importe reclamado por daños al vehículo.
  \item auto-make: El fabricante del vehículo.
  \item auto-model: El modelo del vehículo.
  \item auto-year: El año de fabricación del vehículo.
  \item fraud-reported: Booleano sobre si reportado como fraudulento.
\end{itemize}


\section{Objetivo General:}

Comercio exterior de nuevo

$\alpha$



\section{Objetivos Específicos:}

 \begin{itemize} 
 \item Dormir
 \item holis daniiii
 \item Culiar \citep{pinga}

\end{itemize}




\printbibliography
