---
title: "Capitulo16"
author: "Maria Jose Corea"
date: "2022-11-29"
output: html_document
---

```{r setup, include=FALSE}
knitr::opts_chunk$set(echo = TRUE)
```

## Ejercicio 16.9

```{r cars}
F<-function(t){
  F<-(t*(t+1))/20
}

probs<-diff(F(0:4))
Esperada<-probs*150#es la suma de todas las observaciones
obs<-c(21,27,39,63)

chicuadrado<-sum((Esperada-obs)^2/Esperada)

pchisq(q=chicuadrado,df=3,lower.tail = FALSE)
qchisq(0.95,df=3)#valor crítico
```
## Ejercicio 16.17
Poisson

```{r}
pchisq(q=0.14,df=2,lower.tail = FALSE)
qchisq(0.95,df=2)#valor crítico
```
Geométrica

```{r}
pchisq(q=23.77,df=2,lower.tail = FALSE)
qchisq(0.95,df=2)#valor crítico
```
Binomial Negativa
```{r}
qchisq(0.11,df=1)#valor crítico
```
Binomial 

```{r}
qchisq(0.95,df=1)#valor crítico
```

## Ejercicio 16.23

Distribución weibull

```{r}
library(fitdistrplus)
library(actuar)
x<- c(27, 82, 115, 126, 155, 161, 243, 294, 340, 384, 457, 680, 855, 877, 974, 1193, 1340, 1884, 2558, 3476 )

fit_weibull<- fitdist(data =x, distr="weibull",method="mle")
cdfcomp(fit_weibull)
denscomp(fit_weibull)
plot(fit_weibull)
```
Distribución exponencial
```{r}

#fit_Exponencial<- fitdist(data =x, distr="exp", method="mle", start = list(rate= 1/mean(x)), lower=0, upper=1)

lambda=1/mean(x)

y<-dexp(x,rate=lambda)
hist(x,probability=T)
lines(y~x,col="red")
#exponencial2 <- fitdist(x, 'exp')
exp<-mledist(data=x,distr = "exp",start = list(rate=9))
```


Distribución transformada

```{r}
#dtrgamma(shape1 = ,shape2 =, scale =)
fit_gammatransfor <- fitdist(data = x, distr = "trgamma", method = "mle", start = list(shape1=10,shape2=10,scale=15), lower=c(0,0,0),upper=c(Inf,Inf,Inf))

cdfcomp(fit_gammatransfor)
denscomp(fit_gammatransfor)
plot(fit_gammatransfor)
```
Kolmodorov-smirnov

```{r}
comparacion <- gofstat(f = list(fit_gammatransfor , fit_weibull))

```
Falta calcular el Kolmodorov-Smirnov de la exponencial

```{r}
Fx<-function(theta,datos){
  1-exp(-datos/theta)
}

x<- c(27, 82, 115, 126, 155, 161, 243, 294, 340, 384, 457, 680, 855, 877, 974, 1193, 1340, 1884, 2558, 3476 )

lambda<-mean(x)

FX<-Fx(lambda,x)

Fn<- c(1/20, 2/20, 3/20, 4/20, 5/20, 6/20, 7/20, 8/20, 9/20, 10/20, 11/20, 12/20, 13/20, 14/20, 15/20, 16/20, 17/20, 18/20, 19/20, 20/20 )

Fnmenos<- c(0, 1/20, 2/20, 3/20, 4/20, 5/20, 6/20, 7/20, 8/20, 9/20, 10/20, 11/20, 12/20, 13/20, 14/20, 15/20, 16/20, 17/20, 18/20, 19/20 )


diffmax<-pmax(abs(FX - Fn),abs(FX-Fnmenos))
max(diffmax)
#lapply(x, function(e) Fx(lambda, e))

```

16.31

```{r}
library(kableExtra)
```
a)
```{r}
N<-rep(c(0:7),c(529,146,169,137,99,87,41,25))
```

```{r}
binomial_loglik <- data.frame(
  size = numeric(0),
  prob = numeric(0),
  loglik = numeric(0)
)

for (s in 7:120) {
  fit_binom <- fitdist(
    data = N,
    dist = "binom",
    fix.arg = list(size = s),
    start = list(prob = 0.3)
  )
  binomial_loglik <- rbind(
    binomial_loglik,
    data.frame(
      size = s,
      prob = fit_binom$estimate,
      fit = dbinom(
        x = s,
        size = s,
        prob = fit_binom$estimate["prob"]
      ),
      loglik = fit_binom$loglik
    )
  )
}

plot(binomial_loglik$loglik)
#knitr::kable(binomial_loglik, row.names = FALSE)
```



```{r}
fit_binom <- fitdist(
    data = N,
    dist = "binom",
    fix.arg = list(size = 80),
    start = list(prob = 0.3)
  )

cdfcomp(fit_binom)
```

```{r}
fit_Pois <- fitdist(
    data = N,
    dist = "pois"
  )

cdfcomp(fit_Pois)
```

```{r}
fit_BinNeg <- fitdist(
    data = N,
    dist = "nbinom",
    start=list(size=7, prob=0.5)
  )

cdfcomp(fit_BinNeg)
```

```{r}
fit_Geom <- fitdist(
    data = N,
    dist = "geom"
  )

cdfcomp(fit_Geom)
```

```{r}
gofstat(list(fit_binom, fit_Pois, fit_BinNeg, fit_Geom))
```

Entonces con chi cuadrado no se rechaza la hip nula del modelo 3m elnegativo binomial
Con AKAIKEsE y Bayesian no se rechaza el modelo binomial 
Entonces se escoge el modelo binomial
