---
output:
  pdf_document: 
    toc_depth: 0
    includes:
      in_header: preambulo.tex
      before_body: titulo.tex
documentclass: memoir
classoption: oneside
---

```{r setup, include=FALSE}
knitr::opts_chunk$set(echo = TRUE)
library(knitr)
library(tidyverse)
require("knitcitations")
require("bibtex")
library(rmdformats)
library(readxl)
library(dplyr)
library(plyr)
library(fOptions)
library(ggplot2)
library(kableExtra)
library(extrafont)
library(scales)
library(xtable)
library(corrplot)
options(max.print="75")
opts_chunk$set(echo=FALSE, 
	             cache=TRUE,
               prompt=FALSE,
               tidy=TRUE,
               comment=NA,
               message=FALSE,
               warning=FALSE)
opts_knit$set(width=75)

```

\fancyhead[LE,RO]{\slshape \rightmark}
\fancyhead[LO,RE]{\slshape \leftmark}
\lhead{CA-409 Distribución de Pérdidas}
\rhead{Bitácora \thechapter}
\fancyfoot[C]{\thepage}

\tableofcontents*

\newpage
\chapter{Bitácora I}


\section{Sobre la base de datos}

```{r}
base <- read.csv('~/GitHub/II-2022/Distribución de pérdidas/Fire Incidents Data.csv')

perd <- base$Estimated_Dollar_Loss
#Los elementos de la base donde no se cuantificaron perdidas no interesan
base <- base[!is.na(perd),]
perd <- perd[!is.na(perd)]


```


```{r}
p <- read.csv('~/GitHub/II-2022/Distribución de pérdidas/columnas.txt',sep = ',', fileEncoding = "UTF-8")

knitr::kable(p, caption = "Descripción completa de la base", longtable = TRUE) %>%
  column_spec(2, width = "7cm") %>% footnote(general = 'Fuente: Elaboración propia', general_title = '') %>%
  kable_styling(latex_options = c("repeat_header"),
                repeat_header_continued = "Continua en siguiente pag",
                repeat_header_text = "\\textit{(Continuación)}"
                )

```

\chapter{Bitácora II}

Dado que la pregunta de investigación se centra en encontrar las bases que generan que un siniestro de tipo incendio sea de mayor cuantía en cuanto a pérdidas, por lo que este primer cuadro analiza la correlacion entre el log-estimado de perdidas (podria ser perfectamente el estimado regular) y las variables numéricas, para ello se utiliza select, y se genera una nueva variable numérica que corresponde a la diferencia entre el tiempo de notificación y el tiempo de llegada de las autoridades al lugar del siniestro.

En cuanto a la metodología para obtener la correlación, y pensando más que todo en que los datos podrían no necesariamente obedecer a modelos estríctamente lineales, se utilizó 

```{r}
base$logEstimado <- log(base$Estimated_Dollar_Loss)
base$logEstimado <- case_when(base$Estimated_Dollar_Loss == 0 ~ 0,
                              TRUE ~ log(base$Estimated_Dollar_Loss))

base$TFS_Alarm_Time <- as.POSIXct(base$TFS_Alarm_Time, format = "%Y-%m-%dT%H:%M:%S")
base$TFS_Arrival_Time <- as.POSIXct(base$TFS_Arrival_Time, format = "%Y-%m-%dT%H:%M:%S")

base$tiempoAtencion <- as.numeric(difftime(base$TFS_Arrival_Time, base$TFS_Alarm_Time))


# El pairwise.complete.obs es para garantizar que tome todas las observaciones
# completas por pares, para más consultas favor consultarme
p <- base %>% select(is.numeric & !Estimated_Dollar_Loss) %>% cor(use = "pairwise.complete.obs", method = "spearman")


#xtable(tibble(colnames(p)))
colnames(p) <- 1:14
rownames(p) <- 1:14
xtable(p)

#corrplot(p)

```

```{r}
#Este código exporta el gráfico en formato PDF
pdf("corrPlor.pdf")
corrplot(p)
dev.off()

```


Para iniciar hablando de la distribución del estimado de pérdidas.

```{r}
p <- tibble(summary(base$logEstimado), summary(base$Estimated_Dollar_Loss))
p <- rbind(p, c(sd(base$logEstimado), sd(base$Estimated_Dollar_Loss)))
p <- rbind(p, c(IQR(base$logEstimado), IQR(base$Estimated_Dollar_Loss)))
colnames(p) <- c('Log pérdida estimada', 'Pérdida estimada')
rownames(p) <- c('Mínimo', '1er cuartil','Mediana','Promedio','Tercer cuartil','Máximo', 'Desviación', 'IQr')
IQR(base$logEstimado)
xtable(p)
```


```{r}
p <-
  aggregate(
    base$Estimated_Dollar_Loss,
    by = list(Category = base$Smoke_Alarm_at_Fire_Origin),
    FUN = sum
  )
p$Frecuencia <- count(base$Smoke_Alarm_at_Fire_Origin)$freq
p$Media <- p$x/p$Frecuencia


#p <- p[p$x > out,]
p <- p[order(-p$Media),]
xtable(p)
```


```{r}

p <-
  aggregate(
    base$Estimated_Dollar_Loss,
    by = list(Category = base$Property_Use),
    FUN = sum
  )
p$Frecuencia <- count(base$Property_Use)$freq
p$Media <- p$x/p$Frecuencia

#p <- p[p$x > out,]

a <- p[order(-p$x),]

a <- a[1:10,]

xtable(a)

a <- p[order(-p$Media),]

a <- a[1:10,]

xtable(a)



```





\section{Graficos}

```{r}

out <- quantile(perd, 0.95) #cuantil del 95 por ciento
grafico0 <-
  ggplot(base, aes(x = Estimated_Dollar_Loss)) + 
  geom_histogram(color =
                   "darkblue", fill = "lightblue") + theme_bw() +
  labs(
    y = "Frecuencia",
    x = "Pérdida en escala regular",
    title = "Gráfico 1: Histograma en escala regular de las pérdidas",
    caption = "Fuente: Elaboración propia"
  )

grafico0


grafico1 <-
  ggplot(base, aes(x = log(Estimated_Dollar_Loss))) + 
  geom_histogram(color =
                   "darkblue", fill = "lightblue") + theme_bw() +
  labs(
    y = "Frecuencia",
    x = "Pérdida en escala logarítmica",
    title = "Gráfico 1: Histograma en escala logarítmica de las pérdidas",
    caption = "Fuente: Elaboración propia"
  )

grafico1

base$Extremo <- perd >= out

grafico2 <-
  ggplot(data = base) + geom_bar(
    mapping = aes(x = Extremo),
    color = c('blue', 'red'),
    fill = c('lightblue', 'pink'),
    width = 0.5,
    na.rm = TRUE
  ) + theme_bw() +
  labs(
    y = "Frecuencia",
    x = "Cuantil",
    title = "Gráfico 1: Frecuencia del estimado de pérdidas de acuerdo al cuantil 0.95",
    caption = "Fuente: Elaboración propia"
  ) +
  scale_x_discrete(labels = c("Menor 95%", "Mayor o igual 95%"))
grafico2


p <-
  data.frame(
    Name = c("Masa cuantil menor a .95", "Masa cuantil mayor o igual a .95"),
    Amount = c(sum(perd[perd < out]), sum(perd[perd >= out]))
  )

grafico3 <- ggplot(p, aes(x = Name, y = Amount)) + geom_bar(
  stat = "identity",
  color = c('blue', 'red'),
  fill = c('lightblue', 'pink'),
  width = 0.5,
  na.rm = TRUE
) + theme_bw() +
  labs(
    y = "Masa de la pérdida",
    x = "Cuantil",
    title = "Gráfico 3: Masa del estimado de pérdidas de acuerdo al cuantil 0.95",
    caption = "Fuente: Elaboración propia"
  ) + scale_y_continuous(labels = comma) + scale_x_discrete(limits = p$Name)
grafico3

```


```{r}
pdf("graf0.pdf")
grafico0
dev.off()
plot_grid(grafico0, grafico1, labels = "AUTO")
```



\section{Bitacora 3}

```{r}
p <- base$logEstimado[base$Extremo]

hist(p)

library(univariateML)
comparacion_aic <- AIC(
                    mlbetapr(p),
                    mlexp(p),
                    mlinvgamma(p),
                    mlgamma(p),
                    mllnorm(p),
                    mlinvgauss(p),
                    mlweibull(p),
                    mlinvweibull(p),
                    mlgumbel(p),
                    mlpareto(p)
                                       )
comparacion_aic %>% rownames_to_column(var = "distribucion") %>% arrange(AIC)

comparacion_bic <- BIC(
                    mlexp(p),
                    mlweibull(p),
                    mlinvweibull(p),
                    mlgumbel(p),
                    mlpareto(p)
                   )
comparacion_bic %>% rownames_to_column(var = "distribucion") %>% arrange(BIC)


```


```{r}


caca <- fevd(p, )

summary(caca)

caca$results
library(evd)
#fgev(caca$x, start = list(caca$const.loc, caca$const.scale, caca$const.shape))


library(evir)
gev(caca$x)
```





Que pendeja sheshis.

```{r}
library(lubridate)
library(dplyr)
library(ggplot2)
library(tidyverse)

temperature <- read.csv(file = "http://www.dataanalysisclassroom.com/wp-content/uploads/2018/03/cp_temperature.csv")

temperature <- temperature %>%
  dplyr::filter(Year <= 2017) %>%
  mutate(
    TAVG_C = (TAVG - 32) * 5 / 9,
    TMIN_C = (TMIN - 32) * 5 / 9,
    TMAX_C = (TMAX - 32) * 5 / 9
  )

ggplot(temperature %>% dplyr::filter(Year >= 1995)) +
  geom_point(aes(as.factor(Month), TAVG_C)) +
  facet_wrap(~Year)
```
```{r}
temperature1 <- temperature %>% group_by(Year) %>% dplyr::summarise(TMAX_C=max(TMAX_C))

hist(x=temperature1$TMAX_C)
```

```{r}
library(extRemes)
fevd(temperature1$TMAX_C)
summary(fevd(temperature1$TMAX_C))
plot(fevd(temperature1$TMAX_C))
```






\printbibliography
