---
output:
  pdf_document: 
    toc_depth: 0
    includes:
      in_header: preambulo.tex
      before_body: titulo.tex
documentclass: memoir
classoption: oneside
---

```{r setup, include=FALSE}
knitr::opts_chunk$set(echo = TRUE)
library(knitr)
library(tidyverse)
require("knitcitations")
require("bibtex")
library(rmdformats)
library(readxl)
library(dplyr)
library(plyr)
library(fOptions)
library(ggplot2)
library(kableExtra)
library(extrafont)
library(scales)
library(xtable)
library(corrplot)
options(max.print="75")
opts_chunk$set(echo=FALSE, 
	             cache=TRUE,
               prompt=FALSE,
               tidy=TRUE,
               comment=NA,
               message=FALSE,
               warning=FALSE)
opts_knit$set(width=75)

```

\fancyhead[LE,RO]{\slshape \rightmark}
\fancyhead[LO,RE]{\slshape \leftmark}
\lhead{CA-409 Distribución de Pérdidas}
\rhead{Bitácora \thechapter}
\fancyfoot[C]{\thepage}

\tableofcontents*

\newpage
\chapter{Bitácora I}


\section{Sobre la base de datos}

```{r}
base <- read.csv('~/GitHub/II-2022/Distribución de pérdidas/Fire Incidents Data.csv')

perd <- base$Estimated_Dollar_Loss
#Los elementos de la base donde no se cuantificaron perdidas no interesan
base <- base[!is.na(perd),]
perd <- perd[!is.na(perd)]


```


```{r}
p <- read.csv('~/GitHub/II-2022/Distribución de pérdidas/columnas.txt',sep = ',', fileEncoding = "UTF-8")

knitr::kable(p, caption = "Descripción completa de la base", longtable = TRUE) %>%
  column_spec(2, width = "7cm") %>% footnote(general = 'Fuente: Elaboración propia', general_title = '') %>%
  kable_styling(latex_options = c("repeat_header"),
                repeat_header_continued = "Continua en siguiente pag",
                repeat_header_text = "\\textit{(Continuación)}"
                )

```

\chapter{Bitácora II}

Dado que la pregunta de investigación se centra en encontrar las bases que generan que un siniestro de tipo incendio sea de mayor cuantía en cuanto a pérdidas, por lo que este primer cuadro analiza la correlacion entre el log-estimado de perdidas (podria ser perfectamente el estimado regular) y las variables numéricas, para ello se utiliza select, y se genera una nueva variable numérica que corresponde a la diferencia entre el tiempo de notificación y el tiempo de llegada de las autoridades al lugar del siniestro.

En cuanto a la metodología para obtener la correlación, y pensando más que todo en que los datos podrían no necesariamente obedecer a modelos estríctamente lineales, se utilizó 

```{r}
base$logEstimado <- log(base$Estimated_Dollar_Loss)
base$logEstimado <- case_when(base$Estimated_Dollar_Loss == 0 ~ 0,
                              TRUE ~ log(base$Estimated_Dollar_Loss))

base$TFS_Alarm_Time <- as.POSIXct(base$TFS_Alarm_Time, format = "%Y-%m-%dT%H:%M:%S")
base$TFS_Arrival_Time <- as.POSIXct(base$TFS_Arrival_Time, format = "%Y-%m-%dT%H:%M:%S")

base$tiempoAtencion <- as.numeric(difftime(base$TFS_Arrival_Time, base$TFS_Alarm_Time))


# El pairwise.complete.obs es para garantizar que tome todas las observaciones
# completas por pares, para más consultas favor consultarme
p <- base %>% select(is.numeric & !Estimated_Dollar_Loss) %>% cor(use = "pairwise.complete.obs", method = "spearman")


#xtable(tibble(colnames(p)))
colnames(p) <- 1:14
rownames(p) <- 1:14
xtable(p)

#corrplot(p)

```

```{r}
#Este código exporta el gráfico en formato PDF
pdf("corrPlor.pdf")
corrplot(p)
dev.off()

```


Para iniciar hablando de la distribución del estimado de pérdidas.

```{r}
p <- tibble(summary(base$logEstimado), summary(base$Estimated_Dollar_Loss))

colnames(p) <- c('Log pérdida estimada', 'Pérdida estimada')
rownames(p) <- c('Mínimo', '1er cuartil','Mediana','Promedio','Tercer cuartil','Máximo')

xtable(p)

p <- aggregate(base$Estimated_Dollar_Loss, by=list(Category=base$Material_First_Ignited), FUN=sum)

out <- quantile(perd, 0.95) #cuantil del 95 por ciento

#p <- p[p$x > out,]
p <- p[order(-p$x),]
xtable(p)
```





\section{Graficos}

```{r}

out <- quantile(perd, 0.95) #cuantil del 95 por ciento

grafico1 <-
  ggplot(base, aes(x = log(Estimated_Dollar_Loss))) + 
  geom_histogram(color =
                   "darkblue", fill = "lightblue") + theme_bw() +
  labs(
    y = "Frecuencia",
    x = "Pérdida en escala logarítmica",
    title = "Gráfico 1: Histograma en escala logarítmica de las pérdidas",
    caption = "Fuente: Elaboración propia"
  )

grafico1

base$Extremo <- perd >= out

grafico2 <-
  ggplot(data = base) + geom_bar(
    mapping = aes(x = Extremo),
    color = c('blue', 'red'),
    fill = c('lightblue', 'pink'),
    width = 0.5,
    na.rm = TRUE
  ) + theme_bw() +
  labs(
    y = "Frecuencia",
    x = "Cuantil",
    title = "Gráfico 1: Frecuencia del estimado de pérdidas de acuerdo al cuantil 0.95",
    caption = "Fuente: Elaboración propia"
  ) +
  scale_x_discrete(labels = c("Menor 95%", "Mayor o igual 95%"))
grafico2


p <-
  data.frame(
    Name = c("Masa cuantil menor a .95", "Masa cuantil mayor o igual a .95"),
    Amount = c(sum(perd[perd < out]), sum(perd[perd >= out]))
  )

grafico3 <- ggplot(p, aes(x = Name, y = Amount)) + geom_bar(
  stat = "identity",
  color = c('blue', 'red'),
  fill = c('lightblue', 'pink'),
  width = 0.5,
  na.rm = TRUE
) + theme_bw() +
  labs(
    y = "Masa de la pérdida",
    x = "Cuantil",
    title = "Gráfico 3: Masa del estimado de pérdidas de acuerdo al cuantil 0.95",
    caption = "Fuente: Elaboración propia"
  ) + scale_y_continuous(labels = comma) + scale_x_discrete(limits = p$Name)
grafico3

```








\printbibliography
